臺灣高等法院民事裁定　　　　　　　　　100年度抗字第677號
抗　告　人　英屬維京群島商加州健康事業有限公司臺灣分公司
法定代理人　廖淑宜
訴訟代理人　劉立恩律師
上列抗告人因與相對人英屬維京群島商亞太置地第五股份有限公
司臺灣分公司間聲請假扣押事件，對於中華民國100年2月25日臺
灣臺北地方法院100年度全字第426號所為裁定提起抗告，本院裁
定如下：
    主  文
抗告駁回。
抗告訴訟費用由抗告人負擔。
    理  由
一、相對人於原法院聲請意旨略以：抗告人與相對人之前手萬國
    百貨事業股份有限公司就臺北市○○區○○街52號萬國百貨
    大樓訂有租賃契約（下稱系爭租賃契約），相對人因受讓上
    開租賃標的物而繼受系爭租賃契約。依系爭租賃契約第7.2
    條及第 8條約定，抗告人應於每年2月1日前，依該年度每月
    租金數額開立12張發票日為每月1日之支票予相對人(上開支
    票之金額應包含每月租金、營業稅及管理費)， 且應開立面
    額新臺幣(下同) 2,212萬元之擔保支票作為保證金之一部分
    ，並於原擔保支票有效期間屆滿30日前，替換為新有效期之
    擔保支票；而抗告人前提供之擔保支票已於民國(下同 )100
    年2月 1日到期，抗告人竟未於1個月前替換為新有效期之擔
    保支票，且未給付100年2月份之租金472萬5,000元、管理費
    27萬 311元，屢經催討，均未獲置理。頃聞抗告人實際營運
    之加州健身中心已於99年10月 1日起由世界健身中心接手，
    為免日後有不能強制執行或甚難執行之虞，相對人願供擔保
    以補釋明之不足，而聲請准予就抗告人之財產於2,711萬5,3
    11元之範圍內為假扣押等語，並提出系爭租賃契約書、土地
    建物登記謄本、所有權移轉通知書、存證信函、相關新聞報
    導及照片等件為證。原法院依相對人之聲請，准許相對人以
    904 萬元或等值之台新國際商業銀行無記名可轉讓定期存單
    為抗告人供擔保後，得對抗告人之財產在2,711萬5,311元之
    範圍內為假扣押。
二、本件抗告意旨略以：依相對人寄發之所有權移轉通知書第4
    條規定，抗告人得以銀行匯款方式按月給付租金，而抗告人
    就100年3月以前之每月租金及管理費皆已匯款予相對人，並
    無積欠情事。又抗告人依系爭租賃契約第 8.1條約定，已交
    付現金1,106萬元作為租賃保證金，較土地法規定之2個月租
    額900萬元，多出206萬元，並無再行交付面額 2,212萬元之
    擔保支票作為租賃保證金之義務；且依系爭租賃契約第8.1
    （a ）條約定，擔保支票僅得於抗告人未於租賃期間內給付
    租金之停止條件成就時，始得加以存入承兌，而抗告人既已
    繳付100年3月（含）以前每月租金，相對人自無權就擔保支
    票存入承兌，該擔保支票即屬尚未發生之金錢請求，縱認相
    對人有權請求抗告人交付支票，然該項請求僅為物之交付請
    求權，於停止條件成就前，尚無法易為金錢之請求，與假扣
    押之要件不符，自不應准許。再者，相對人聲請假扣押之債
    權額及費用合計僅約2,733萬3,234元，然抗告人於華泰商業
    銀行萬華分行（下稱華泰銀行）開立之信託帳戶存款高達6,
    600萬餘元以上，且自100年 1月起即未曾提領，而抗告人前
    已交付相對人租賃保證金 1,106萬元，相對人果對抗告人有
    何債權存在，自得就上開金額取償，並無有不能執行或甚難
    執行之虞，原裁定准許相對人假扣押之聲請，即有違誤，爰
    提起本件抗告，請求廢棄原裁定，而駁回相對人在原法院之
    聲請等語。
三、按債權人聲請假扣押，就請求及假扣押之原因，應釋明之；
    前項釋明如有不足，而債權人陳明願供擔保或法院認為適當
    者，法院得定相當之擔保，命供擔保後為假扣押，民事訴訟
    法第526條第1項、第 2項定有明文。故債權人就假扣押之原
    因，倘已釋明，僅係釋明不足，法院仍得命債權人供擔保後
    為假扣押。又稱釋明者，僅係法院就某項事實之存否，得到
    大致為正當之心證，即為已足，此與證明須就當事人所提證
    據資料，足供法院產生堅強心證，可確信其主張為真實者，
    尚有不同。查相對人為釋明本件請求及假扣押之原因，既提
    出系爭租賃契約書、土地建物登記謄本、所有權移轉通知書
    、存證信函、相關新聞報導及照片等件以為釋明，並陳明願
    供擔保以補釋明之不足，揆諸前揭說明，即非不得命供擔保
    而為假扣押。抗告意旨雖主張其就100年3月以前之每月租金
    及管理費皆匯款予相對人，並無積欠情事，且無交付面額2,
    212 萬元擔保支票作為租賃保證金之義務云云。惟觀諸抗告
    人提出100年 2月 25日匯款申請單，可知抗告人在相對人於
    100年2月24日向原法院聲請本件假扣押時，確有未依約繳付
    100年2月份租金及管理費之情事；且抗告人於華泰銀行信託
    帳戶存款 6,600萬餘元部分，係屬「會員費預收款信託」之
    信託資金，係會員依法所應享有之履約保證權益，並非抗告
    人之資產，依法不得扣押，亦有華泰銀行聲明異議狀影本在
    卷可稽(見本院卷第92頁)；再細繹相對人提出之相關新聞報
    導及照片，抗告人實際營運之加州健身中心係遭世界健身中
    心併購，並非抗告人所謂之加入世界健身集團，是抗告人抗
    辯其無假扣押之原因，即非可採。至抗告人是否得按月繳付
    租金，而無依系爭租賃契約約定於每年2月1日前，依該年度
    每月租金數額開立12張發票日為每月 1日之支票予相對人，
    且無交付面額 2,212萬元擔保支票之義務等情，係屬應待本
    案解決之實體問題，殊非本件保全程序所得加以審究。從而
    ，原裁定命供擔保而准許相對人假扣押之聲請，即無不合；
    抗告意旨指摘原裁定不當，求予廢棄，為無理由，應予駁回
    。
四、據上論結，本件抗告為無理由，爰裁定如主文。
中    華    民    國   100    年    5     月    31    日
                  民事第十九庭
                      審判長法  官  魏麗娟
                            法  官  李媛媛
                            法  官  吳麗惠
正本係照原本作成。
本裁定除以適用法規顯有錯誤為理由外，不得再抗告。如提起再
抗告，應於收受後10日內委任律師為代理人向本院提出再抗告狀
。並繳納再抗告費新台幣１千元。
中    華    民    國   100    年    6     月    1     日
                            書記官  吳碧玲